2021 01 27 회의록

[ 전반적인 기능에 대한 교수님 의견 ]

- 게시판 구성시 공유/피드백 으로 나눌 이유를 잘이해하지 못하겠음
  물론 용도에따른 분류라는점은 이해하나, 오히려 만드는것이 사용자의 접근을 방해할듯함
  
  결국 게시글을 올리고 댓글을 받는형태는 동일하므로 오히려 복잡하게만 느껴짐
  ( 회의중 나온 팀원 의견 : 해쉬태그 / 말머리 등으로만 분류해도 충분해보임 ? ) 
  
  
- 검색기능에 대해  이미지검색또한 있었으면 함 ( 전에 봤던 이미지를 한번더 찾아 보기 위해서 )
   --> (회의중 나온 팀원 의견 : 그러한 용도라면 이미지검색보다는 게시글을 찜해놓고 나중에 볼수있도록 하는것도 나쁘지않을듯싶음)

- 제작한 스티커는 온전히 자신만 사용할 필요가있을까? 사용자끼리 공유할수있었으면 좋겠음
- 또한 공유시에 저작권상관없이 무료배포하는 스티커혹은 유료배포하는 스티커등으로 나누어도 좋을듯함

- 저작권 관련한 이슈는 어떻게 처리할것인지 궁금.
  (회의중 나온 팀원 의견 : 스크린샷 방지등과같은 기능으로 컨트롤은 가능하겠지만 세부내용은 불가할듯함 )
	 (이의견에교수님동의) 

- 이미지에대한 저작권 라이센스가 있었으면 좋겠음.(pixabay 참고)


Back

- DB 구성시 패스워드 길이 등의 데이터 타입 체크 한번더 바람


Image

- 이미지 처리시 하얀 종이에 글이 있는것 외에도 복잡한 형태의 종이위의 캘리그라피도 추출할것인지?
